【裁判字號】    95,訴,553
【裁判日期】    950815
【裁判案由】    違反毒品危害防制條例
【裁判全文】
臺灣新竹地方法院宣示判決筆錄          95年度訴字第553 號
公  訴  人  臺灣新竹地方法院檢察署檢察官
被      告  乙○○
指定辯護人  本院公設辯護人  甲○○
上被告因違反毒品危害防制條例一案，經檢察官提起公訴（95年
度毒偵字第1075號）後，聲請本院改依協商程序而為判決，於中
華民國95年8 月15日下午4 時在本院刑事第七法庭宣示判決，出
席職員如下：
法官起立朗讀判決主文、犯罪事實要旨、處罰條文，及告以上訴
限制、期間並提出上訴狀之法院，且諭知記載其內容：
一、主  文：
    乙○○施用第一級毒品，累犯，處有期徒刑壹年貳月，扣案
    之海洛因壹包毛重零點貳公克（淨重零點零伍公克，空包裝
    重零點貳貳公克）沒收銷燬之；又施用第二級毒品，累犯，
    處有期徒刑柒月。主刑部分應執行有期徒刑壹年陸月。
二、犯罪事實要旨：
（一）乙○○前曾於民國88年3 月間，因違反毒品危害防制條例
      案件，經本院於89年3 月31日，以89年度訴字第67號刑事
      判決分別判處有期徒刑10月、4 月，並經定應執行刑為有
      期徒刑1 年，嗣於同年5 月11日確定；又於90年9 月間，
      因違反毒品危害防制條例案件，經本院於90年11月1 日，
      以90年度訴字第500 號刑事判決分別判處有期徒刑11月、
      5 月，並經定應執行刑為有期徒刑1 年2 月，嗣於同年11
      月26日確定，2 罪合併執行，於90年6 月1 日入監執行，
      並於92年10月2 日因縮短刑期假釋出監，嗣於93年2 月3
      日因縮刑期滿執行完畢。
（二）乙○○於87年11月間，因施用毒品案件，經本院以87年度
      毒聲字第646 號裁定送觀察、勒戒後，認無繼續施用毒品
      之傾向，由臺灣新竹地方法院檢察署檢察官（下稱檢察官
      ）於88年3 月19日，以88年度偵字第2190號、88年度偵緝
      字第108 號為不起訴處分確定。
（三）乙○○不知警惕，於88年8 月間，再因施用毒品案件，經
      檢察官聲請本院以88年度毒聲字第1743號裁定送勒戒處所
      觀察、勒戒，嗣經觀察、勒戒後，認有繼續施用毒品傾向
      ，再經檢察官聲請本院以88年度毒聲字第2566號裁定令入
      戒治處所施以強制戒治1 年，於89年1 月4 日送至臺灣新
      竹戒治所強制戒治，同時乙○○此次非法施用第二級毒品
      之2 犯犯行，亦經檢察官以88年度偵字第5117號提起公訴
      ，經本院於89年3 月31日，以89年度訴字第67號刑事判決
      分別判處有期徒刑10月、4 月，並經定應執行刑為有期徒
      刑1 年，嗣於同年5 月11日確定。嗣其經施以強制戒治後
      ，因執行滿3 月後，經戒治處所評定其戒治成效為合格，
      而認無繼續戒治之必要，乃報由檢察官聲請本院以89年度
      毒聲字第1294號裁定停止戒治，於89年6 月8 日出戒治所
      ，所餘戒治期間付保護管束，嗣於89年11月9 日保護管束
      期滿。
（四）乙○○復於90年10月間，因3 犯施用毒品案件，經本院以
      90年度毒聲字第1499號裁定強制戒治1 年，於90年10月23
      日送至臺灣新竹戒治所強制戒治，同時乙○○此次非法施
      用第二級毒品之3 犯犯行，亦經檢察官以90年度毒偵字第
      817 號提起公訴，經本院於90年11月1 日，以90年度訴字
      第500 號刑事判決分別判處有期徒刑11月、5 月，並經定
      應執行刑為有期徒刑1 年2 月，嗣於同年11月26日確定。
      。嗣其經施以強制戒治後，因執行滿3 月後，經戒治處所
      評定其戒治成效為合格，而認無繼續戒治之必要，乃報由
      檢察官聲請本院以91年度毒聲字第528 號裁定停止戒治，
      於91年6 月5 日出戒治所，所餘戒治期間付保護管束，嗣
      於91年10月22日保護管束期滿。
（五）詎乙○○仍未戒除毒癮，於前開強制戒治執行完畢釋放後
      5 年內，復分別基於施用第一級毒品海洛因、第二級毒品
      安非他命的犯罪意思，自94年7 月間某日起至95年2 月底
      某日止，在新竹市租屋處及賓館等處，分別施用第一級毒
      品海洛因、第二級毒品安非他命，嗣經本院於95年6 月5
      日，以95年度訴字第3 號宣示判決筆錄分別判處有期徒刑
      1 年2 月、7 月，並經定應執行刑為有期徒刑1 年7 月。
（六）乙○○竟仍不知悔改，於前開強制戒治處分執行完畢釋放
      後5 年內，復基於施用第一級毒品海洛因的犯罪意思，於
      95年6 月11日凌晨1 時許，在新竹市○○路○ 段502 號蓮
      美飯店303 室，以將海洛因粉末置入針筒內再加水注射之
      方式，施用第一級毒品海洛因1 次；另基於施用第二級毒
      品安非他命的犯罪意思，於上開時、地，以將安非他命置
      於玻璃球內，再以火燒烤，吸其煙霧之方式，施用第二級
      毒品安非他命1 次。嗣於95年6 月11日3 時30分許，為警
      在新竹市○○路○ 段502 號蓮美飯店303 室查獲，並扣得
      其所有的第一級毒品海洛因1 包毛重0.2 公克（淨重0.05
      公克，空包裝重0.22公克），經警採集其尿液送驗結果，
      呈嗎啡陽性、安非他命陽性及甲基安非他命陽性反應，始
      悉上情。
三、處罰條文：
    毒品危害防制條例第10條第1 項、第2 項、第18條第1 項前
    段，刑法第11條前段、第2 條第1 項、修正前刑法第47條。
四、協商判決除有刑事訴訟法第455 條之4 第1 項第1 款於本訊
    問程序終結前，被告撤銷協商合意或檢察官撤回協商聲請者
    ；第2 款被告協商之意思非出於自由意志者；第4 款被告所
    犯之罪非第455 條之2 第1 項所定得以協商判決者；第6 款
    被告有其他較重之裁判上一罪之犯罪事實者；第7 款法院認
    應諭知免刑或免訴、不受理者情形之一，及違反同條第2 項
    「法院應於協商合意範圍內為判決；法院為協商判決所科之
    刑，以宣告緩刑或2 年以下有期徒刑、拘役或罰金為限」之
    規定者外，檢察官與被告均不得上訴。
五、如有前項得上訴之情形，得自收受宣示判決筆錄送達之日起
    10日內，向本院提出上訴書狀，上訴於第二審法院。
中    華    民    國    95    年    8     月    15    日
                  刑事第四庭      書  記  官  鄧雪怡
                                  審判長法官  馮俊郎
以上正本證明與原本無異。
中    華    民    國    95    年    8     月    15    日
                                  書  記  官  鄧雪怡
附錄本案處罰實體法條全文：
毒品危害防制條例第10條第1 項、第2 項：
施用第一級毒品者，處6 月以上5 年以下有期徒刑。
施用第二級毒品者，處3 年以下有期徒刑。


司法院資訊處製作；財團法人民間司法改革基金會備份。
